最　高　行　政　法　院　裁　定
　　　　　　　　　　　　　　　　　　 94年度裁字第02469號
上　訴　人　捷永實業有限公司
代　表　人　乙○○
被 上訴 人　財政部臺北市國稅局
代　表　人　甲○○
上列當事人間因營利事業所得稅事件，上訴人對於中華民國93年
6月23日臺北高等行政法院92年度訴字第1740號判決，提起上訴
，本院裁定如下：
　　主  文
上訴駁回。
上訴審訴訟費用由上訴人負擔。
　　理  由
一、按對於高等行政法院判決之上訴，非以其違背法令為理由，
    不得為之，行政訴訟法第242條定有明文。同法第243條第1
    項規定，判決不適用法規或適用不當者，為違背法令；而判
    決有第243條第2項所列各款情形之一者，其判決當然違背法
    令。又提起上訴，應以上訴狀表明上訴理由並應添具關於上
    訴理由之必要證據，復為同法第244條第1項第4款及第2項所
    明定。準此，當事人提起上訴，如以原審判決有行政訴訟法
    第243條第1項不適用法規或適用法規不當為理由時，其上訴
    狀或理由書應有具體之指摘，並揭示該法規之條項或其內容
    ；如以原審判決有第243條第2項所列各款情形之當然違背法
    令為理由時，其上訴狀應揭示合於該款之事實。上訴狀或理
    由書如未依此項方法表明，或其所表明者，顯與上開法條規
    定之情形不相合時，即難認為已對高等行政法院判決之違背
    法令有具體之指摘，其上訴自難認為合法。
二、上訴意旨略以：（一）按「對於高等行政法院判決之上訴，
    非以其違背法令為理由，不得為之。」「判決不適用法規或
    適用不當者，為違背法令。有下列各款情形之一者，其判決
    當然違背法令：判決法院之組織不合法者；依法律或裁判應
    迴避之法官參與裁判者；行政法院於權限之有無辨別不當或
    違背專屬管轄之規定者；當事人於訴訟未經合法代理或代表
    者；違背言詞辯論公開之規定者；判決不備理由或理由矛盾
    者」，行政訴訟法第242條、第243條定有明文。（二）上訴
    人於依同業利潤標準核定前，納稅義務人已提示各種證明所
    得額之帳簿、文據，或被上訴人有卷存之資料，自應依各該
    資料、帳簿先行勾稽、查核，尚不得逕依同業利潤標準核定
    ，方符所得稅法第83條第1項及同法施行細則第81條第1項立
    法意旨。原判決認定上訴人結算申報書期末存貨明細表所列
    品名、數量、總價，與所檢送進銷存明細表中之存貨內容不
    符，仍無法勾稽查核，而駁回上訴人之訴，與法自有未合。
    （三）上訴人85年度之營業狀況，除有進、銷貨之統一發票
    憑證可供勾稽查核外，上訴人亦備有「進貨簿」、「銷貨簿
    」依序逐筆記載進、銷貨之明細可供查核，以資證明85年度
    之營利事業所得稅結算申報並無不實，被上訴人就營利事業
    因證明所得額之帳簿、文據未能提示或提示後經查核依同業
    利潤標準核定之規定，屬對營利事業因帳證不全課以同業利
    潤標準，一般而言，已屬懲罰性課稅，惟上訴人之情形尚非
    為帳證不全。（四）被上訴人未依查得資料審核上訴人結算
    申報之內容是否不實，而逕依最簡便，且最不利於上訴人之
    同業利潤標準核定所得額，該處分行為除已違所得稅法規定
    外，亦與行政程序法第9條規定不符。請廢棄原判決，並撤
    銷訴願決定、復查決定及原處分，或發回原審重新審理等語
    。
三、本件上訴人對於臺北高等行政法院判決提起上訴，雖泛引行
    政訴訟法第242條、第243條全部條文，而以原判決有不適用
    法規或適用法規不當為由，惟核其上訴意旨所指各節，係就
    原審取捨證據、認定事實之職權行使，指摘其為不當，難認
    為對高等行政法院判決之如何違背法令已有具體之指摘，依
    首揭說明，其上訴為不合法，應予駁回。
四、依行政訴訟法第249條第1項前段、第104條、民事訴訟法第
    95條、第78條，裁定如主文。
中　　華　　民　　國　　94　　年　　11　　月　　17　　日
                  第二庭審判長法  官　廖　政　雄
                              法  官　林　清　祥
                              法  官　鍾　耀　光
                              法  官　姜　仁　脩
                              法  官　胡  國  棟
以  上  正  本  證  明  與  原  本  無  異
中　　華　　民　　國　　94　　年　　11　　月　　17　　日
　　　　　　　　　　　　　　　書記官　陳　盛　信
